【裁判字號】    90,上易,859
【裁判日期】    900629
【裁判案由】    妨害自由等
【裁判全文】
臺灣高等法院臺南分院刑事判決               九十年度上易字第八五九號    Ｇ
      上  訴  人
      即  被  告  甲  ○  ○
右上訴人因妨害自由等案件，不服臺灣臺南地方法院八十九年度易字第三一Ｏ五號中
華民國九十年四月二十五日第一審判決（起訴案號：臺灣臺南地方法院檢察署八十九
年度偵字第一Ｏ五九四號），提起上訴，本院判決如左：
      主      文
上訴駁回。
      事      實
一、甲○○與乙○○○之子鍾為富有同性戀關係，嗣鍾為富為結束與甲○○間不正常
    關係而遷居他處，甲○○為尋找鍾為富，竟於民國（下同）八十九年三月八日十
    四時許，攜帶長約二十公分之鋼刀一把（鍾為富所有），前往台南縣仁德鄉○○
    路一四五巷二十號乙○○○住處，持鋼刀抵住乙○○○頸部，將乙○○○之右手
    強扳至背後，動作間並基於普通傷害之未必故意，致乙○○○頸部及雙手各受有
    一處淺割傷，甲○○並向乙○○○恫稱如不說出鍾為富行蹤，即殺害乙○○○，
    嗣並強押乙○○○至鍾為富之房間內，翻尋鍾為富之電話簿等物，以此等強暴、
    脅迫方式，使乙○○○行無義務之事。乙○○○之孫女鍾瑞滿見狀，要求甲○○
    勿傷害乙○○○，並欲打電話求助，甲○○乃又另行起意，以將電話線拉掉，並
    向鍾瑞滿恫稱再囉唆就連你一起殺，以此等強暴、脅迫方式，妨害鍾瑞滿行使權
    利，嗣終因無法得知鍾為富行蹤而離去。
二、案經乙○○○訴請台灣台南地方法院檢察署檢察官偵查起訴。
    理      由
一、上訴人即被告甲○○矢口否認有右揭犯行，並辯稱：我只是對告訴人乙○○○說
    若不說出鍾為富之處所，我就不離開，且我並無傷害乙○○○之意思，當時乙○
    ○○拿鋼刀就要自殺，我立刻把刀子搶回來，拉扯間她割傷自己，我有告訴鍾瑞
    滿不要打電話，事情沒有那麼嚴重云云。然查：前揭事實，業據告訴人乙○○○
    指訴甚詳，復經鍾瑞滿到庭證述屬實，並有診斷證明書一紙附卷及鋼刀一把扣案
    可資佐證。被告甲○○於偵查中亦坦承確有告訴人所指之行為不諱，足見告訴人
    之指訴非虛。被告前稱：係乙○○○搶抓刀子，我退避不及才割傷她云云，於本
    院審理中則稱：當時乙○○○說怎麼會有這種兒子，拿鋼刀就要自殺，我立刻把
    刀子搶回來，拉扯間她割傷自己云云，前後所述不一，已難令人盡信：又被告持
    刀抵住告訴人頸部、反扳其右手，當可預見其動作間可能致告訴人被刀割傷，其
    仍悍然為之，顯見此一傷害結果之發生，並不違背其本意，其有傷害之未必故意
    甚明。故被告上開所辯，顯係事後卸則之詞，不足採信。其事證明確，犯行堪予
    認定。
二、核被告以強暴、脅迫方式使乙○○○行無義務之事之行為，係犯刑法第三百零四
    條第一項之強制罪，其傷害乙○○○之行為，係犯刑法第二百七十七條第一項之
    傷害罪。所犯上開二罪間有方法、結果之牽連犯關係，應從一重之傷害罪論處。
    又其另以強暴、脅迫妨害鍾瑞滿行使權利之行為，係犯刑法第三百零四條第一項
    之強制罪。其傷害乙○○○之行為，與以強暴、脅迫妨害鍾瑞滿行使權利之行為
    ，犯意各別、行為互殊，應分論併罰。
三、原審認被告之罪證明確，因予適用刑法第二百七十七條第一項、第三百零四條第
    一項、第五十五條、第四十一條，罰金罰鍰提高標準條例第一項前段、第二條等
    規定，並審酌被告之素行、犯罪動機、目的、手段、方法、智識程度、生活狀況
    ，所生危害及犯後態度等一切情狀，分別量處被告傷害部分有期徒刑二月，妨害
    自由部分拘役五十日，並均諭知易科罰金以三百元折算一日之標準。本院經核原
    判決認事用法及量刑，並無不合。被告上訴空言否認犯罪而指摘原判決有不當之
    處，均為無理由，應予駁回。
據上論斷，應依刑事訴訟法第三百六十八條，判決如主文。
本案經檢察官王碧霞到庭執行職務。
中    華    民    國      九十      年      六      月        廿九      日
                                  臺灣高等法院臺南分院刑事第一庭
                                      審判長法官  鄭    文    肅
                                            法官  黃    三    哲
                                            法官  王    浦    傑
右正本證明與原本無異。
不得上訴。
                                      法院書記官  蔡    振    豐
中    華    民    國      九十      年      七      月       四         日
附錄法條：
刑法第二百七十七條：
傷害人之身體或健康者，處三年以下有期徒刑、拘役或一千元以下罰金。
刑法第三百零四條：以強暴、脅迫使人行無義務之事或妨害人行使權利者，處三年以
                  下有期徒刑、拘役或三百元以下罰金。


司法院資訊處製作；財團法人民間司法改革基金會備份。
